【裁判字號】    98,訴,18
【裁判日期】    990730
【裁判案由】    毒品危害防制條例
【裁判全文】
臺灣澎湖地方法院刑事判決                98年度訴字第18號
公  訴  人  臺灣澎湖地方法院檢察署檢察官
被      告  戊○○
選任辯護人  葉天來律師
上列被告因毒品危害防制條例案件，經檢察官提起公訴（98年度
偵緝字第3號），本院判決如下：
    主    文
戊○○販賣第一級毒品，計肆拾罪，其中如附表編號4-12、16-1
7、19-26、30-42所示之參拾貳罪均為累犯，有期徒刑、褫奪公
權、沒收、抵償各處如附表編號1-12、15-42所示。又販賣第二
級毒品，累犯，處有期徒刑肆年，褫奪公權肆年，未扣案之犯罪
所得新臺幣壹仟元沒收，如全部或一部不能沒收時，以其財產抵
償之（即附表編號14）。又轉讓第一級毒品，累犯，處有期徒刑
壹年貳月（即附表編號13）。應執行有期徒刑有期徒刑拾捌年，
褫奪公權捌年，未扣案之犯罪所得合計新臺幣肆萬玖仟元沒收，
如全部或一部不能沒收時，以其財產抵償之。
戊○○其餘被訴販賣第一級毒品、共同販賣第一級毒品、第二級
毒品部分均無罪。
    事      實
一、戊○○曾因妨害風化案件，經臺灣高雄地方法院判處有期徒
    刑4月確定，甫於民國96年9月12日易科罰金執行完畢。
二、戊○○明知海洛因、安非他命分係政府公告列管之第一級毒
    品、第二級毒品，竟意圖營利，自民國96年6月間起迄10月
    間止，以不知情之友人洪保份、丁○○所申辦之門號000000
    0000號、0000000000號行動電話接聽買家購毒訊息，再相約
    在澎湖縣馬公市、西嶼鄉等處，交付海洛因或安非他命，並
    收取金錢之方式，販賣牟利（詳細販賣時間、地點、販賣所
    得，均詳如附表編號1-12，14-42所示）。又於96年11月1日
    14 時許，在澎湖縣馬公市○○路「不夜城小吃部」前，無
    償轉讓海洛因1包予友人丁○○1次（即附表編號13所示）。
    嗣經警循線查獲，始悉上情。
三、案經澎湖縣政府警察局移送臺灣澎湖地方法院檢察署檢察官
    偵查起訴。
    理      由
壹、有罪部分：
甲、證據能力方面：
一、按被告以外之人於審判外之言詞或書面陳述，除法律有規定
    外，不得作為證據；被告以外之人於檢察事務官、司法警察
    官或司法警察調查中所為之陳述，與審判中不符時，其先前
    之陳述具有較可信之特別情況，且為證明犯罪事實存否所必
    要，得為證據，刑事訴訟法第159條第1項、第159條之2分別
    定有明文。本件證人丑○○、癸○○、乙○○、丁○○、壬○○、辰○○、己○○等人於本院審理時，就與被告電話聯
    絡之內容、交付毒品之時地、給付款項若干等細節，迭有事
    隔太久，記不清楚之陳述；另證人辛○○、丙○○、甲○○
    等人則拒絕作證。本院斟酌上開證人於警詢時，較接近案發
    時點，記憶當較鮮明，較無暇蓄意編織掩飾或權衡利害關係
    ，復未及相互串飾，且上開陳述亦非以強暴、脅迫、詐欺或
    其他不正方法取供所得，應具較可信之特別情況。再證人上
    開陳述，均係為證明犯罪事實存否所必要，故依上揭說明，
    其等於警詢之陳述均具有證據能力。
二、次按被告以外之人於審判中有傳喚不到或到庭後無正當理由
    而拒絕陳述者，其於檢察事務官、司法警察官或司法警察調
    查中所為之陳述，經證明具有可信之特別情況，且為證明犯
    罪事實之存否所必要者，得為證據，刑事訴訟法第159條之3
    第4款定有明文。查證人庚○○、子○○、寅○○經本院傳
    喚後，無正當理由而未到庭，其等於警詢時，較接近案發時
    點，記憶當較鮮明，較無暇蓄意編織掩飾或權衡利害關係，
    復未及相互串飾，且上開陳述亦非以強暴、脅迫、詐欺或其
    他不正方法取供所得，應具較可信之特別情況，故依上揭說
    明，其等於警詢之陳述均具有證據能力。
三、再按，被告以外之人於偵查中向檢察官所為陳述，除顯有不
    可信之情況者外，得為證據，刑事訴訟法第159條之1第2項
    定有明文。又偵查中對被告以外之人所為之偵查筆錄，或被
    告以外之人向檢察官所提之書面陳述，性質上均屬傳聞證據
    。惟現階段刑事訴訟法規定檢察官代表國家偵查犯罪、實施
    公訴，依法其有訊問被告、證人及鑑定人之權，證人、鑑定
    人且須具結，而實務運作時，檢察官偵查中向被告以外之人
    所取得之陳述，原則上均能遵守法律規定，不致違法取供，
    其可信度極高。職是，被告以外之人前於偵查中已具結而為
    證述，除反對該項供述得具有證據能力之一方，已釋明「顯
    有不可信之情況」之理由外，不宜即遽指該證人於偵查中之
    陳述不具證據能力。證人甲○○、丁○○、庚○○、壬○○
    、癸○○、丙○○、辰○○、乙○○、己○○、子○○、寅
    ○○於偵查中之陳述部分，既經具結，且無證據證明顯有不
    可信之情況，依前開說明，應均具有證據能力。
四、次按有事實足認被告或犯罪嫌疑人有最輕本刑為3年以上有
    期徒刑之罪嫌，並危害國家安全或社會秩序情節重大而有相
    當理由可信其通訊內容與本案有關，且不能或難以其他方法
    蒐集或調查證據者，偵查中得由檢察官核發通訊監察書，修
    正前通訊保障及監察法第5條第1項第1款、第2項定有明文。
    查本案係依臺灣澎湖地方法院檢察署96年10月1日96年澎檢
    家廉聲監字第000008號、96年10月29日96澎檢家廉監續字第
    000013號通訊監察書就0000000000、0000000000等門號之行
    動電話實施通訊監察，監察期間各自96年10月1日至96年10
    月30日、96年10月29日至96年11月26日止，有上開通訊監察
    書可稽（警詢卷第413頁-416頁）。本院審諸前開通訊監察
    書業已載明案由及涉嫌觸犯之法條、監察對象、監察之通訊
    種類及號碼等足資識別之特徵、監察處所、監察理由、監察
    期間、監察方法、聲請機關或依職權核發、執行機關、適用
    法條、監察結果報告等事項，符合前揭修正前通訊保障及監
    察法之法定程式，該監聽所得錄音帶應有證據能力。
五、又公務員本於職務製作之紀錄文書，依刑事訴訟法第159條
    之4第1款規定，雖亦得為證據。然參以該條款之規範意旨，
    係基於該等文書係公務員依其職權所製作，與其責任、信譽
    攸關，若有錯誤、虛偽，公務員可能因此負擔刑事及行政責
    任，從而其正確性高，且該等文書經常處於可受公開檢查之
    狀態，如有錯誤，甚易發覺而予即時修正，是以除顯有不可
    信之狀況外，其真實之保障極高，故將之列為傳聞法則之例
    外得直接作為證據，亦得避免該管公務員須經常接受法院傳
    喚實施交互詰問，造成其公務執行之困擾。然偵查人員將監
    聽內容製作成譯文，乃係將上開監聽紀錄轉為具體文字紀錄
    ，係員警或其他執法人員針對個別刑事案件所製作，且往往
    為認定被告有罪與否之重要依據，本院爰認偵查機關或其他
    執法人員於刑事案件就被告以外之人於審判外陳述所為之紀
    錄，要不得逕以同法第159條之4第1款規定視為傳聞法則之
    例外情形。故認卷附通訊監察譯文，均具有證據之適格。
乙、實體方面：
一、訊據被告戊○○矢口否認上開犯行，辯稱：庚○○、丁○○
    、壬○○、子○○等人，不知何故，認為伊有海洛因，一直
    跟伊要，伊就拿葡萄糖給他們，或拿麻黃鹼交付甲○○，其
    實伊身上真的沒有海洛因；伊也沒有拿過海洛因給丙○○、
    辰○○、乙○○、己○○、卯○○、寅○○、丑○○等人。
    經查：
（一）證人丁○○於本院審理時證稱：門號0000000000號之行動
      電話，係伊所申辦，自96年9月起借給被告使用（本院卷
      第294頁）；被告亦自陳：丁○○有借過伊1個門號，另
      0000000000號之行動電話，伊有使用過（本院卷第323頁
      ）等語，堪認門號0000000000號、0000000000號之行動電
      話，皆曾為被告所使用。
（二）茲就被告是否與如附表所示之人有為交付毒品、收取價金
      ，或轉讓海洛因予丁○○之行為，分述如下：
１、庚○○部分：證人庚○○於警詢及偵查中均陳稱：伊於96
    年6月至8月間，曾在忠孝路70巷4號前、西文里祖師廟前、
    祖師廟旁公園向被告購買海洛因，數量都是1小包，價格是2
    千元至3千元，伊買來以後以注射方式施用，有效果，可以
    令人頭暈暈的等語（警詢卷第262頁、偵查卷第45頁）。證
    人庚○○對於與被告交易之地點、數量，均可明確交代，可
    信度甚高，且證人與被告並無仇隙，亦因此陳述致自身有遭
    受持有、施用海洛因等刑責之追訴，自無甘冒偽證罪責，設
    詞誣指被告之必要。又被告雖辯稱：其係於接獲庚○○之購
    毒需求後，交付葡萄糖粉予庚○○云云，惟被告交付之物假
    若確為葡萄糖粉，庚○○何以稱注射有效果，其後仍再三與
    被告聯繫？又被告若果真與毒品交易無涉，係證人不斷騷擾
    ，大可報警處理，何須交付葡萄糖粉搪塞？從而，足認被告
    確有對證人庚○○為附表編號1-3所示之交付毒品、收取價
    金之行為。本院另參酌證人所稱：海洛因1小包的價格是2千
    元至3千元等語，依罪疑惟輕之法理，以有利被告之方式，
    認定海洛因1小包之價金係2千元。
２、癸○○部分：證人癸○○於警詢、偵查及本院審理時，均證
    稱：被告分別於96年9月29日17時許、96年10月12日14時40
    分許，各在石泉里「笙峰家具」旁、馬公市○○路城隍廟前
    ，各販賣以夾鍊袋包裝之海洛因1小包予伊，伊均當場各付1
    千元；伊係以0000000000號行動電話撥打被告之0000000000
    號行動電話聯絡（警詢卷第298頁、偵查卷第45頁、本院卷
    第282-285頁），另被告及證人癸○○於上開期間確有密集
    之撥打電話紀錄，有雙向通聯紀錄可稽（警詢卷第301-302
    頁），足認被告確有對證人癸○○為附表編號4-5所示之交
    付毒品、收取價金之行為。
３、丁○○部分：被告於警詢、偵查及本院審理時，均證稱：伊
    以其友人及哥哥之行動電話，撥打伊借給被告使用之
    0000000000號行動電話，向被告聯絡購買海洛因之事宜，再
    與被告相約於附表編號6-12所示之時地交付價金，並拿取海
    洛因，又被告曾於附表編號13所示之時地，無償轉讓海洛因
    1小包事實（警詢卷第331-335頁、偵查卷第46頁、本院卷第
    291-294頁）等語；另被告及證人丁○○於上開期間確有密
    集撥打電話之紀錄，有雙向通聯紀錄可稽，並有相符之通訊
    監察譯文可佐（警詢卷第339-358頁）；被告於偵查中亦自
    陳：曾經請過丁○○海洛因（偵查卷第47頁），足認被告確
    有對證人丁○○為附表編號6-12所示之交付海洛因、收取價
    金，及附表編號13之轉讓海洛因行為。
４、甲○○部分：證人甲○○於警詢、偵查，均證稱：伊以
    0000000000號之行動電話，撥打被告使用之0000000000號行
    動電話，向被告聯絡購買安非他命之事宜，再與被告相約於
    附表編號14所示之時地，交付價金及拿取安非他命（警詢卷
    第380頁、偵查卷第47頁）等語；另被告及證人丁○○於上
    開期間確有密集之撥打電話紀錄，有雙向通聯紀錄可稽，並
    有相符之通訊監察譯文可佐（警詢卷第383-390頁）；又被
    告雖辯稱：其係於接獲甲○○之購毒需求後，交付麻黃鹼予
    甲○○云云，惟被告若果真與毒品交易無涉，係證人不斷騷
    擾，大可報警處理，何須交付麻黃鹼搪塞？足認被告確有對
    證人甲○○為附表編號14所示之交付安非他命、收取價金之
    行為。本院另參酌證人所稱：安非他命1小包的價格是1千元
    至2千元等語，依罪疑惟輕之法理，以有利被告之方式，認
    定安非他命1小包之價金係1千元。
５、壬○○部分：證人壬○○於警詢、偵查及本院審理時均證稱
    ：曾於如附表編號15所示之時地，以2千元之代價向被告購買
    海洛因，但尚未付款等語（警詢卷第399頁、偵查卷第48頁、
    本院卷第301-303頁）；另被告於偵查中自陳：壬○○有向伊
    拿海洛因，確實有給他毒品，但那次沒有收到錢，因為他說
    人不舒服（偵查卷第48頁），足認被告確有對證人壬○○為
    附表編號15所示之交付毒品行為。
６、辛○○部分：證人辛○○於警詢、偵查中均證稱：伊以
    0000000000號行動電話撥打被告使用之0000000000號行動電話
    聯絡，並於附表編號16所示之時地，以1千元之代價向被告購
    得海洛因（警詢卷第216頁、偵查卷第68頁）；另被告及證人
    辛○○於上開期間確有撥打電話聯絡，有通訊監察譯文可稽
    （警詢卷第227頁），足認被告確有對證人辛○○為附表編
    號16所示之時地為交付海洛因、收取價金之行為。
７、丙○○部分：證人丙○○於警詢、偵查中均證稱：伊以
    0000000000號行動電話撥打被告使用之0000000000號行動電
    話聯絡，並於附表編號17所示之時地，以2千元之代價，向被
    告購得海洛因1包（警詢卷第246頁、偵查卷第76頁）；另被
    告及證人丙○○於上開期間確有撥打電話聯絡，有通訊監察
    譯文可稽（警詢卷第255-256頁），足認被告確有對證人丙○○為附表編號17所示之時地為交付海洛因、收取價金之行
    為。
８、辰○○部分：證人辰○○於警詢、偵查、本院審理中均證稱
    ：伊以0000000000號行動電話撥打被告使用之0000000000號
    行動電話聯絡，並於附表編號18-26所示之時地，各以1千元
    或2千元之代價，向被告購得海洛因，到目前為止，還欠被告
    1、2千元等語（警詢卷第147頁、第166-167頁、偵查卷第
    79-80 頁、本院卷第303-308頁）；另被告及證人辰○○於上
    開期間確有密集撥打電話聯絡，有雙向通聯紀錄、通訊監察
    譯文可稽（警詢卷第171-183頁），足認被告確有對證人辰
    ○○為附表編號18-26所示之時地為交付海洛因、收取價金
    之行為。本院另參酌證人所稱：到目前尚欠被告1至2千元等
    語，依罪疑惟輕之法理，以有利被告之方式，認定附表編號
    25、26所示之交易，證人辰○○尚未付款。
９、乙○○部分：證人辰○○於警詢、偵查、本院審理中均證稱
    ：伊透過綽號「烏龍」之許晉曄認識被告，伊以0000000000
    號行動電話撥打被告使用之0000000000號行動電話聯絡，並
    於附表編號27-29所示之時地，各以1千元之代價，向被告購
    得海洛因各1小包等語（警詢卷第308-309頁、偵查卷第96頁
    、本院卷第287-290頁）；另被告於偵查中亦自陳：於96年7
    、8月間有賣海洛因給乙○○，賣的次數忘記了（偵查卷第
    97 頁），堪認被告確持有海洛因，並將之出售予乙○○，
    本院斟酌證人乙○○所述交易地點、毒品包裝、價格等記憶
    較為清楚，認證人乙○○對於兩人交易時間之記憶，亦當較
    深刻，較為可採。是故，被告確有對證人乙○○為附表編號
    27-29所示之時地為交付海洛因、收取價金之行為。
１０、己○○部分：證人己○○於警詢、偵查、本院審理時均陳
      稱：伊以0000000000號行動電話撥打被告使用之
      0000000000號行動電話聯絡，並於附表編號30-30所示之
      時地，各以1千或2千元之代價，向被告當面購得海洛因各
      1 小包等語（警詢卷第375頁、偵查卷第98頁、本院卷第
      319 頁）。證人己○○對於與被告交易之地點、數量，均
      可明確交代，可信度甚高，且證人與被告並無仇隙，亦因
      此陳述致自身有遭受持有、施用海洛因等刑責之追訴，自
      無甘冒偽證罪責，設詞誣指被告之必要。是故，被告確有
      對證人己○○為附表編號30-31所示之時地為交付海洛因
      、收取價金之行為。本院另參酌證人所稱：海洛因1小包
      的價格是1千元至2千元等語，依罪疑惟輕之法理，以有利
      被告之方式，認定海洛因1小包之價金係1千元。
１１、子○○部分：證人子○○於警詢、偵查中均陳稱：伊於附
      表編號32-38所示之時地，各以1千或2千元之代價，向被
      告當面海洛因各1小包等語（警詢卷第267頁、偵查卷第
      107-108頁）。另被告及證人子○○於上開期間確有撥打
      電話相約見面，有通訊監察譯文可稽（警詢卷第285頁）
      ，足認被告確有對證人子○○為附表編號32-38所示之時
      地為交付海洛因、收取價金之行為。
１２、寅○○部分：證人寅○○於警詢、偵查，均證稱：伊以
      0000000000號之行動電話，撥打被告使用之0000000000號
      行動電話，向被告聯絡購買海洛因之事宜，再與被告相
      約於附表編號39-41所示之時地，交付價金及拿取安非他
      命（警詢卷第404頁、偵查卷第111-112頁）等語，另有相
      符之雙向通聯紀錄、通訊監察譯文可佐（警詢卷第
      407-411頁）；足認被告確有對證人寅○○為附表編號
      39-41所示之交付海洛因、收取價金之行為。本院另參酌
      證人所稱：海洛因1小包的價格是1千元至2千元等語，依
      罪疑惟輕之法理，以有利被告之方式，認定海洛因1小包
      之價金係1千元。
１３、丑○○部分：證人丑○○於警詢證稱：伊於附表編號42
      所示之時地，以2千元之代價，向被告購買海洛因2小包（
      警詢卷第126頁）；於本院審理時則證稱：因時間太久記
      不清楚，但若有通訊監察譯文，就表示有向被告調過海洛
      因（本院卷第280-281頁）等語，另有相符之通訊監察譯
      文可佐（警詢卷第130頁）；足認被告確有對證人丑○○
      為附表編號42所示之交付海洛因、收取價金之行為。
（三）邇來政府為杜絕毒品氾濫，毒害人民甚深，再三宣導教民
      眾遠離毒品、媒體之報導既深且廣，對於毒品之禁絕，應
      為民眾所熟悉。又政府對於查緝施用、轉讓及販賣毒品無
      不嚴格執行，且販賣毒品罪更係重罪，設若無利可圖，衡
      情一般持有毒品者，當不致輕易將持有毒品交付他人。況
      且海洛因、安非他命價格不貲，且販賣毒品係違法行為，
      非可公然為之，亦無公定之價格，不論任何包裝，均可任
      意分裝增減分量，每次買賣價量，亦可能隨時依雙方間之
      關係深淺、資力、需求量及對行情之認知、來源是否充裕
      、查緝是否嚴緊，購買者被查獲時供述購買對象之可能性
      風險之評估等，因而異其標準，並機動調整，非可一概而
      論，是販賣利得除經坦承犯行或價量俱臻明確外，委難查
      得實情，販賣之人從價差或量差中牟利方式雖異，其意圖
      營利之非法販賣行為則屬一致。又被告上述除附表編號13
      以外之交付毒品、收取價金行為，次數眾多，又應買家需
      求，相約赴馬公市、西嶼鄉等不同地點交付毒品，據此足
      認被告主觀上確有牟利意圖之事實，應堪認定。
（四）辯護意旨雖以：證人於警詢中能陳述詳細陳述每次購毒之
      時間、地點，是不可能的事，所以警詢內容與事實絕對不
      符，而偵訊筆錄為警詢筆錄之延續，均不可採云云。惟證
      人等於本院審理時均稱製作警詢筆錄時，警方係將與被告
      間之雙向通聯紀錄、通訊監察譯文予以提示，證人始回憶
      陳述，而警詢卷內亦附有相符之雙向通聯紀錄及通訊監察
      譯文可佐，是故，證人所述情節，即非憑空捏造。上開辯
      護意旨，並不可採。
（五）綜上所述，本案事證明確，被告確有如附表編號1-12、
      15-42所示之販賣第一級毒品犯行；附表編號13之轉讓第
      一級毒品犯行；附表編號14之販賣第二級毒品犯行。
三、核被告如附表編號1-12、15-42所為，均係犯毒品危害防制
    條例第4條第1項之販賣第一級毒品罪名；如附表編號13所為
    ，係犯毒品危害防制條例第8條第1項之轉讓第一級毒品罪名
    ；如附表編號14所為，係犯毒品危害防制條例第4條第2項之
    販賣第二級毒品罪名。被告先後多次販賣第一級毒品、轉讓
    第一級毒品、販賣第二級毒品等犯行，犯意各別，行為互殊
    ，應予分論併罰。又被告曾因妨害風化案件，經臺灣高雄地
    方法院判處有期徒刑4月確定，甫於96年9月12日易科罰金執
    行完畢，有臺灣高等法院被告前案紀錄表在卷可稽，其受有
    期徒刑之執行完畢後，5年內故意再犯如附表編號4-14 、
    16-17、19-26、30-42所示之有期徒刑以上之罪，均為累犯
    ，均各應依刑法第47條第1項之規定加重其刑，惟販賣第一
    級毒品罪之法定本刑為死刑或無期徒刑之部分，及販賣第二
    級毒品罪之法定本刑為無期徒刑部分，依法不得加重，僅得
    就其他有期徒刑、罰金刑部分加重。另被告本身亦沾染毒癮
    ，當係為求牟利獲取毒品吸食，始為本件犯行，所出售毒品
    數量非鉅，其獲得之不法利益及對社會治安之危害性尚難與
    中、上游之中、大盤商相提並論，且所為對於他人及國家
    社會侵害之程度尚非重大，是就其所犯上開販賣第一級毒品
    罪、販賣第二級毒品罪名，如量處最低度之無期徒刑或7年
    以上有期徒刑，仍屬情輕法重，衡情不無可憫，爰均依刑法
    第59條規定減輕其刑，並與前開累犯加重部分，各依刑法第
    71條第1項規定，先加後減之。爰審酌被告明知海洛因、安
    非他命對施用者之健康危害甚鉅，猶販售圖利及轉讓與他人
    施用，破壞社會治安，助長吸毒歪風，戕害他人身心健康，
    所為誠屬非是，及其犯後否認犯行，並無悔意等一切情狀，
    分別量處如主文所示之刑，另考量被告販賣第一級毒品、第
    二級毒品罪名之犯罪性質，有褫奪公權之必要，併依刑法第
    37 條第2項規定，分別宣告褫奪公權如主文所示，並定應執
    行刑，以示懲儆。
四、沒收、抵償部分：被告各次販賣第一級毒品、第二級毒品所
    得之財物，各應依毒品危害防制條例第19條第1項之規定，
    在各次販賣毒品所示罪刑項下宣告沒收，如全部或一部不能
    沒收時，以其財產抵償之，並於被告定應執行刑部分，一併
    宣告之。
貳、無罪部分：
一、公訴意旨另以：被告於96年11月6日16時許、19時許，在西
    嶼鄉外垵村慈航寺附近，各以2千元、3千元，販賣海洛因各1
    小包予辛○○（即起訴書附表一編號17、18之事實，又起訴
    書附表一編號18所示之96年11月9日，對照警詢筆錄、偵查筆
    錄之記載，應係96年11月6日之誤載）。被告於96年7月間
    ，於關帝廟、祖師廟前，以不詳價格，販賣海洛因予丙○○
    2 次；又於96年9月下旬、96年10月10日17時許，各以2千元
    、1千元至2千元之價格，販賣海洛因予丙○○2次（即起訴
    書附表一編號19-22之事實）。被告於96年9月間某日，在
    馬公市石泉里，以1千元至3千元之價格，販賣海洛因1小包
    予卯○○（即起訴書附表一編號33之事實）。被告於96年
    9 月23日至10月10日之期間，各以1千元至2千元之代價，在
    馬公市東衛超商前、馬公市代表會等地，販賣第一級毒品海
    洛因予己○○6次（即起訴書附表一編號37-42之事實）。
    被告與丑○○共同基於營利之犯意聯絡，於起訴書附表二所
    示之時地，販賣海洛因或安非他命，予附表二所示之人，因
    認被告涉有上開販賣第一級毒品及共同販賣第一級毒品、第
    二級毒品罪嫌。
二、按犯罪事實應依證據認定之，無證據不得認定犯罪事實；又
    被告之自白不得作為有罪判決之唯一證據，仍應調查其他必
    要之證據以察其是否與事實相符；不能證明被告犯罪者，應
    諭知無罪之判決，刑事訴訟法第154條第2項、第156條第2項
    、第301條第1項分別定有明文。再者，認定不利於被告之事
    實，須依積極證據，茍積極證據不足為不利被告之認定時，
    即應為有利於被告之認定，更不必有何有利之證據；又認定
    犯罪事實所憑之證據，雖不以直接證據為限，間接證據亦包
    括在內，然而無論直接證據或間接證據，其為訴訟上之證明
    ，須於通常一般之人均不致有所懷疑，而得確信其為真實之
    程度者，始得據為有罪之認定，倘其證明尚未達到此一程度
    ，而有合理之懷疑存在而無從使事實審法院得有罪之確信時
    ，即應由法院為諭知被告無罪之判決，亦有最高法院30年上
    字第816號及76年台上字第4986號判例意旨足參。
三、公訴人認被告涉有上述犯行，無非以證人辛○○、丙○○、
    卯○○或起訴書附表二所示之證人於警詢之陳述、雙向通聯
    紀錄等件為主要論據。然被告於本院審理時，均堅詞否認上
    述犯行，本院仍應調查其他證據，以查明被告是否確有前述
    犯行。
四、經查：
（一）起訴書附表一編號17、18部分：證人辛○○於警詢、偵查
      中證稱：96年11月6日16時許，伊在外垵村慈航寺向乙○○購買2千元海洛因，因為品質不錯，再於19時許，向乙○○購買3千元海洛因，但這3千元的海洛因品質跟上次差
      很多，乙○○說毒品來源是被告等語（警詢卷第220頁、
      偵查卷第68頁）。從而，實際與證人辛○○接洽聯絡、交
      付毒品、收取價金之對象既然為乙○○，自不得僅憑證人
      辛○○聽聞他人指稱毒品來源是被告，即遽認被告確有上
      開販賣第一級毒品海洛因之犯行。
（二）起訴書附表一編號19-22部分：證人丙○○雖於警詢中供
      陳：曾於96年7月間向被告購買海洛因，但對於數量、價
      格均無法記憶，而此部分又缺乏其他證據可佐，本院即難
      遽以採信被告有起訴書附表一編號19、20所示之犯行。又
      證人丙○○於警詢中經提示被告0000000000號96年9月份
      之通聯紀錄後，仍稱：伊想不起來9月那次究竟有無買到
      毒品；10月10日該次則是請被告聯絡丑○○，係丑○○到
      海專前面交付伊海洛因（警詢卷第246頁），是故，究竟
      有無起訴書附表一編號21所指之毒品交易，容有疑問，又
      96 年10月10日該次實際與證人進行毒品交易之對象既為
      丑○○，則被告是否確有販賣毒品，亦有可疑，本院即不
      得遽認被告確有如起訴書附表編號21、22所示之上開販賣
      第一級毒品海洛因之犯行。
（三）起訴書附表一編號33部分：證人卯○○於警詢中雖稱：曾
      於96年9月間某日，在石泉里向綽號「老兄」之人，購買
      海洛因，但其於偵查、本院審理時均稱：當時伊跟被告不
      熟，伊是請辛○○問被告有沒有毒品，由辛○○出面交易
      ，究竟跟誰買伊並不清楚等語（偵查卷第31頁、本院卷第
      308-311頁）。是故，證人卯○○既未實際出面與被告進
      行毒品交易，亦無法確認販售海洛因究係何人，自不得僅
      憑證人卯○○於警詢中之證詞，即遽認被告確有上開販賣
      第一級毒品海洛因之犯行。
（四）起訴書附表一編號37-42部分：證人己○○雖於警詢中陳
      稱，於96年9月23日至10月10日之期間，曾各以1千元至2
      千元之代價，在馬公市東衛超商前、馬公市代表會等地，
      向被告購買海洛因6次；然於本院審理時，證稱：該6次都
      是乙○○出面與被告進行交易，伊都留在車上，沒有看到
      等語（本院卷第319頁）。是故，證人己○○既未實際出
      面與被告進行毒品交易，自無法確認販售海洛因究係何人
      ，即不得僅憑證人己○○於警詢中之證詞，即遽認被告確
      有上開販賣第一級毒品海洛因之犯行。
（五）起訴書附表二部分：起訴書附表二所示之毒品交易，均係
      由證人丑○○出面接洽聯絡、交付毒品、收取價金，業據
      證人丑○○及起訴書附表二所示之人供承在卷（參見本院
      97年訴字第26號刑事判決）。證人丑○○雖於警詢中證稱
      毒品來源係被告及王連財，為了償還積欠他們的債務，而
      有如起訴書附表二所示販賣毒品之行為；然證人丑○○於
      本院審理時，改稱：毒品來源係綽號「阿明」或「阿六」
      之人提供，警詢時，因有與被告電話聯絡之紀錄，所以指
      認是被告授意伊販賣毒品，但事實上只跟被告見過2次面
      ，並未共同販賣毒品等語（本院卷第277-282頁）。證人
      丑○○就此部分之供述前後不一，其證詞之可信度，即堪
      存疑。又如起訴書附表二所示之人，均稱是跟丑○○進行
      毒品交易，自難僅憑丑○○上開前後不符之供述，遽認被
      告確有上述與丑○○共同販賣第一級、第二級毒品之犯行
      。
五、綜上所述，公訴人所引之證據，並未能證明被告有上述販賣
    第一級毒品、共同販賣第一級毒品、第二級毒品之犯行，本
    院亦無從達到確信被告涉犯上開罪名之有罪心證。此外，復
    查無其他積極證據足資證明被告有上開犯行，其犯罪即屬不
    能證明，依前開法律規定，即應為被告無罪之諭知。
據上論斷，應依刑事訴訟法第299條第1項前段、第301條第1項，
毒品危害防制條例第4條第1項、第2項、第8條第1項、第19條第1
項，刑法第11條、第51條第5款、第8款、第9款、第47條第1項、
第59條、第37條第2項，判決如主文。
本案經檢察官陳頤安到庭執行職務。
中    華    民    國    99    年    7     月    30    日
                刑事庭    審判長法  官  管安露
                                法  官  陳順輝
                                法  官  李宛玲
以上正本證明與原本無異。
如不服本判決應於收受判決後10日內向本院提出上訴書狀，並應
敘述具體理由；其未敘述上訴理由者，應於上訴期間屆滿後20日
內向本院補提理由書（均須按他造當事人之人數附繕本）「切勿
逕送上級法院」。
中    華    民    國    99    年    7    月    30    日
                                書記官  劉竹苞
論罪條文：
毒品危害防制條例第4條第1項、第8條第1項：
毒品危害防制條例第4條第1項
製造、運輸、販賣第一級毒品者，處死刑或無期徒刑；處無期徒
刑者，得併科新臺幣 2 千萬元以下罰金。
毒品危害防制條例第8條第1項
轉讓第一級毒品者，處 1 年以上 7 年以下有期徒刑，得併科新
臺幣 1 百萬元以下罰金。
附表（貨幣單位均為新台幣）：
┌──┬─────┬─────┬──────┬─────┬─────┬──────┐
│編號│時間      │地點      │行為內容    │所犯罪名及│宣告沒收、│備註        │
│    │          │          │            │宣告刑    │抵償之物  │            │
├──┼─────┼─────┼──────┼─────┼─────┼──────┤
│1   │96年6月至8│馬公市忠孝│以2千元之價 │戊○○販賣│未扣案之犯│起訴書附表一│
│    │月間之某日│路70巷4號 │格，販賣海洛│第一級毒品│罪所得2千 │編號1       │
│    │          │前        │因1小包予夏 │，處有期徒│元沒收，如│            │
│    │          │          │敏雄。      │刑16年，褫│全部或一部│            │
│    │          │          │            │奪公權8年 │不能沒收時│            │
│    │          │          │            │。        │，以其財產│            │
│    │          │          │            │          │抵償之。  │            │
│    │          │          │            │          │          │            │
├──┼─────┼─────┼──────┼─────┼─────┼──────┤
│2   │96年6月至8│馬公市西文│以2千元之價 │戊○○販賣│未扣案之犯│起訴書附表一│
│    │月間之某日│里祖師廟前│格，販賣海洛│第一級毒品│罪所得2千 │編號2       │
│    │          │          │因1小包予夏 │，處有期徒│元沒收，如│            │
│    │          │          │敏雄。      │刑16年，褫│全部或一部│            │
│    │          │          │            │奪公權8年 │不能沒收時│            │
│    │          │          │            │。        │，以其財產│            │
│    │          │          │            │          │抵償之。  │            │
│    │          │          │            │          │          │            │
├──┼─────┼─────┼──────┼─────┼─────┼──────┤
│3   │96年6月至8│馬公市西文│以2千元之價 │戊○○販賣│未扣案之犯│起訴書附表一│
│    │月間之某日│里祖師廟旁│格，販賣海洛│第一級毒品│罪所得2千 │編號3       │
│    │          │公園      │因1小包予夏 │，處有期徒│元沒收，如│            │
│    │          │          │敏雄。      │刑16年，褫│全部或一部│            │
│    │          │          │            │奪公權8年 │不能沒收時│            │
│    │          │          │            │。        │，以其財產│            │
│    │          │          │            │          │抵償之。  │            │
│    │          │          │            │          │          │            │
├──┼─────┼─────┼──────┼─────┼─────┼──────┤
│4   │96年9月29 │馬公市石泉│以1千元之價 │戊○○販賣│未扣案之犯│起訴書附表一│
│    │日17時許  │里「笙峰家│格，販賣海洛│第一級毒品│罪所得1千 │編號4       │
│    │          │具」旁    │因1小包予莊 │，累犯，處│元沒收，如│            │
│    │          │          │義峰。      │有期徒刑17│全部或一部│            │
│    │          │          │            │年，褫奪公│不能沒收時│            │
│    │          │          │            │權8年。   │，以其財產│            │
│    │          │          │            │          │抵償之。  │            │
│    │          │          │            │          │          │            │
├──┼─────┼─────┼──────┼─────┼─────┼──────┤
│5   │96年10月23│馬公市光明│以2千元之價 │戊○○販賣│未扣案之犯│起訴書附表一│
│    │日14時40分│路城隍廟前│格，販賣海洛│第一級毒品│罪所得1千 │編號5       │
│    │          │          │因1小包予莊 │，累犯，處│元沒收，如│            │
│    │          │          │義峰。      │有期徒刑16│全部或一部│            │
│    │          │          │            │年，褫奪公│不能沒收時│            │
│    │          │          │            │權8年。   │，以其財產│            │
│    │          │          │            │          │連帶抵償之│            │
│    │          │          │            │          │。        │            │
├──┼─────┼─────┼──────┼─────┼─────┼──────┤
│6   │96年9月14 │馬公市西文│以1千元之價 │戊○○販賣│未扣案之犯│起訴書附表一│
│    │日13時30分│里祖師廟前│格，販賣海洛│第一級毒品│罪所得1千 │編號6       │
│    │許        │          │因1小包予李 │，累犯，處│元沒收，如│            │
│    │          │          │振豪。      │有期徒刑17│全部或一部│            │
│    │          │          │            │年，褫奪公│不能沒收時│            │
│    │          │          │            │權8年。   │，以其財產│            │
│    │          │          │            │          │抵償之。  │            │
│    │          │          │            │          │          │            │
├──┼─────┼─────┼──────┼─────┼─────┼──────┤
│7   │96年9月17 │馬公市西文│以1千元之價 │戊○○販賣│未扣案之犯│起訴書附表一│
│    │日18時5分 │里祖師廟前│格，販賣海洛│第一級毒品│罪所得1千 │編號7       │
│    │許        │          │因1小包予李 │，累犯，處│元沒收，如│            │
│    │          │          │振豪。      │有期徒刑17│全部或一部│            │
│    │          │          │            │年，褫奪公│不能沒收時│            │
│    │          │          │            │權8年。   │，以其財產│            │
│    │          │          │            │          │抵償之。  │            │
│    │          │          │            │          │          │            │
├──┼─────┼─────┼──────┼─────┼─────┼──────┤
│8   │96年9月19 │馬公市西文│以1千元之價 │戊○○販賣│未扣案之犯│起訴書附表一│
│    │日16時5分 │里祖師廟前│格，販賣海洛│第一級毒品│罪所得1千 │編號8       │
│    │許        │          │因1小包予李 │，累犯，處│元沒收，如│            │
│    │          │          │振豪。      │有期徒刑17│全部或一部│            │
│    │          │          │            │年，褫奪公│不能沒收時│            │
│    │          │          │            │權8年。   │，以其財產│            │
│    │          │          │            │          │抵償之。  │            │
│    │          │          │            │          │          │            │
├──┼─────┼─────┼──────┼─────┼─────┼──────┤
│9   │96年9月23 │馬公市西文│以1千元之價 │戊○○販賣│未扣案之犯│起訴書附表一│
│    │日17時55分│里祖師廟前│格，販賣海洛│第一級毒品│罪所得1千 │編號9       │
│    │許        │          │因1小包予李 │，累犯，處│元沒收，如│            │
│    │          │          │振豪。      │有期徒刑16│全部或一部│            │
│    │          │          │            │年，褫奪公│不能沒收時│            │
│    │          │          │            │權8年。   │，以其財產│            │
│    │          │          │            │          │抵償之。  │            │
│    │          │          │            │          │          │            │
├──┼─────┼─────┼──────┼─────┼─────┼──────┤
│10  │96年9月25 │馬公市西文│以1千元之價 │戊○○販賣│未扣案之犯│起訴書附表一│
│    │日17時30分│里祖師廟前│格，販賣海洛│第一級毒品│罪所得1千 │編號10      │
│    │許        │          │因1小包予李 │，累犯，處│元沒收，如│            │
│    │          │          │振豪。      │有期徒刑17│全部或一部│            │
│    │          │          │            │年，褫奪公│不能沒收時│            │
│    │          │          │            │權8年。   │，以其財產│            │
│    │          │          │            │          │抵償之。  │            │
│    │          │          │            │          │          │            │
├──┼─────┼─────┼──────┼─────┼─────┼──────┤
│11  │96年9月30 │馬公市西文│以1千元之價 │戊○○販賣│未扣案之犯│起訴書附表一│
│    │日14時45分│里祖師廟前│格，販賣海洛│第一級毒品│罪所得1千 │編號11      │
│    │許        │          │因1小包予李 │，累犯，處│元沒收，如│            │
│    │          │          │振豪。      │有期徒刑17│全部或一部│            │
│    │          │          │            │年，褫奪公│不能沒收時│            │
│    │          │          │            │權8年。   │，以其財產│            │
│    │          │          │            │          │抵償之。  │            │
│    │          │          │            │          │          │            │
├──┼─────┼─────┼──────┼─────┼─────┼──────┤
│12  │96年10月11│馬公市西衛│以3千元之價 │戊○○販賣│未扣案之犯│起訴書附表一│
│    │日15時30分│里澎湖科技│格，販賣海洛│第一級毒品│罪所得3千 │編號12      │
│    │許        │大學旁    │因3小包予李 │，累犯，處│元沒收，如│            │
│    │          │          │振豪。      │有期徒刑17│全部或一部│            │
│    │          │          │            │年，褫奪公│不能沒收時│            │
│    │          │          │            │權8年。   │，以其財產│            │
│    │          │          │            │          │抵償之。  │            │
│    │          │          │            │          │          │            │
├──┼─────┼─────┼──────┼─────┼─────┼──────┤
│13  │96年11月1 │馬公市中華│無償轉讓海洛│戊○○轉讓│          │起訴書附表一│
│    │日14時許  │路「不夜城│因1小包予李 │第一級毒品│          │編號13      │
│    │          │小吃部」前│振豪。      │，累犯，處│          │            │
│    │          │          │            │有期徒刑1 │          │            │
│    │          │          │            │年2 月。  │          │            │
├──┼─────┼─────┼──────┼─────┼─────┼──────┤
│14  │96年10月12│馬公市西文│以1千元之價 │戊○○販賣│未扣案之犯│起訴書附表一│
│    │日19時許  │里祖師廟前│格，販賣安非│第二級毒品│罪所得1千 │編號14      │
│    │          │          │他命1小包予 │，累犯，處│元沒收，如│            │
│    │          │          │甲○○。    │有期徒刑4 │全部或一部│            │
│    │          │          │            │年，褫奪公│不能沒收時│            │
│    │          │          │            │權4年。   │，以其財產│            │
│    │          │          │            │          │抵償之。  │            │
│    │          │          │            │          │          │            │
├──┼─────┼─────┼──────┼─────┼─────┼──────┤
│15  │96年8月間 │馬公市中華│以2千元之代 │戊○○販賣│          │起訴書附表一│
│    │某日22時至│路、新生路│價，販賣海洛│第一級毒品│          │編號15      │
│    │24時許    │口        │因1小包予莊 │，處有期徒│          │            │
│    │          │          │智強，惟莊智│刑16年，褫│          │            │
│    │          │          │強尚未付款。│奪公權8年 │          │            │
│    │          │          │            │。        │          │            │
├──┼─────┼─────┼──────┼─────┼─────┼──────┤
│16  │96年10月11│台電澎湖營│以1千元之價 │戊○○販賣│未扣案之犯│起訴書附表一│
│    │日        │業處前    │格，販賣海洛│第一級毒品│罪所得1千 │編號16      │
│    │          │          │因1小包予莊 │，累犯，處│元沒收，如│            │
│    │          │          │正和。      │有期徒刑17│全部或一部│            │
│    │          │          │            │年，褫奪公│不能沒收時│            │
│    │          │          │            │權8年。   │，以其財產│            │
│    │          │          │            │          │抵償之。  │            │
│    │          │          │            │          │          │            │
├──┼─────┼─────┼──────┼─────┼─────┼──────┤
│17  │96年10月14│馬公市西文│以2千元之價 │戊○○販賣│未扣案之犯│起訴書附表一│
│    │日20時許  │里祖師廟旁│格，販賣海洛│第一級毒品│罪所得2千 │編號23      │
│    │          │          │因1小包予李 │，累犯，處│元沒收，如│            │
│    │          │          │志堅。      │有期徒刑17│全部或一部│            │
│    │          │          │            │年，褫奪公│不能沒收時│            │
│    │          │          │            │權8年。   │，以其財產│            │
│    │          │          │            │          │抵償之。  │            │
│    │          │          │            │          │          │            │
├──┼─────┼─────┼──────┼─────┼─────┼──────┤
│18  │96年9月11 │西嶼鄉大池│以1千元之價 │戊○○販賣│未扣案之犯│起訴書附表一│
│    │日20時38分│國小前    │格，販賣海洛│第一級毒品│罪所得1千 │編號24      │
│    │          │          │因1小包予顏 │，處有期徒│元沒收，如│            │
│    │          │          │再裕。      │刑16年，褫│全部或一部│            │
│    │          │          │            │奪公權8年 │不能沒收時│            │
│    │          │          │            │。        │，以其財產│            │
│    │          │          │            │          │抵償之。  │            │
│    │          │          │            │          │          │            │
├──┼─────┼─────┼──────┼─────┼─────┼──────┤
│19  │96年9月12 │西嶼鄉大池│以2千元之價 │戊○○販賣│未扣案之犯│起訴書附表一│
│    │日21時9分 │國小前    │格，販賣海洛│第一級毒品│罪所得2千 │編號25      │
│    │          │          │因1小包予顏 │，累犯，處│元沒收，如│            │
│    │          │          │再裕。      │有期徒刑17│全部或一部│            │
│    │          │          │            │年，褫奪公│不能沒收時│            │
│    │          │          │            │權8年。   │，以其財產│            │
│    │          │          │            │          │抵償之。  │            │
│    │          │          │            │          │          │            │
├──┼─────┼─────┼──────┼─────┼─────┼──────┤
│20  │96年9月13 │西嶼鄉大池│以2千元之價 │戊○○販賣│未扣案之犯│起訴書附表一│
│    │日17時23分│國小前    │格，販賣海洛│第一級毒品│罪所得2千 │編號26      │
│    │          │          │因1小包予顏 │，累犯，處│元沒收，如│            │
│    │          │          │再裕。      │有期徒刑17│全部或一部│            │
│    │          │          │            │年，褫奪公│不能沒收時│            │
│    │          │          │            │權8年。   │，以其財產│            │
│    │          │          │            │          │抵償之。  │            │
│    │          │          │            │          │          │            │
├──┼─────┼─────┼──────┼─────┼─────┼──────┤
│21  │96年9月14 │西嶼鄉大池│以1千元之價 │戊○○販賣│未扣案之犯│起訴書附表一│
│    │日14時4分 │國小前    │格，販賣海洛│第一級毒品│罪所得1千 │編號27      │
│    │          │          │因1小包予顏 │，累犯，處│元沒收，如│            │
│    │          │          │再裕。      │有期徒刑17│全部或一部│            │
│    │          │          │            │年，褫奪公│不能沒收時│            │
│    │          │          │            │權8年。   │，以其財產│            │
│    │          │          │            │          │抵償之。  │            │
│    │          │          │            │          │          │            │
├──┼─────┼─────┼──────┼─────┼─────┼──────┤
│22  │96年9月27 │馬公市第三│以1千元之價 │戊○○販賣│未扣案之犯│起訴書附表一│
│    │日11時2分 │漁港大門前│格，販賣海洛│第一級毒品│罪所得1千 │編號28      │
│    │          │          │因1小包予顏 │，累犯，處│元沒收，如│            │
│    │          │          │再裕。      │有期徒刑17│全部或一部│            │
│    │          │          │            │年，褫奪公│不能沒收時│            │
│    │          │          │            │權8年。   │，以其財產│            │
│    │          │          │            │          │抵償之。  │            │
│    │          │          │            │          │          │            │
├──┼─────┼─────┼──────┼─────┼─────┼──────┤
│23  │96年9月30 │西嶼鄉大池│以1千元之價 │戊○○販賣│未扣案之犯│起訴書附表一│
│    │日20時10分│國小前    │格，販賣海洛│第一級毒品│罪所得1千 │編號29      │
│    │          │          │因1小包予顏 │，累犯，處│元沒收，如│            │
│    │          │          │再裕。      │有期徒刑17│全部或一部│            │
│    │          │          │            │年，褫奪公│不能沒收時│            │
│    │          │          │            │權8年。   │，以其財產│            │
│    │          │          │            │          │抵償之。  │            │
│    │          │          │            │          │          │            │
├──┼─────┼─────┼──────┼─────┼─────┼──────┤
│24  │96年10月1 │跨海大橋附│以1千元之價 │戊○○販賣│未扣案之犯│起訴書附表一│
│    │日14時29分│近        │格，販賣海洛│第一級毒品│罪所得1千 │編號30      │
│    │          │          │因1小包予顏 │，累犯，處│元沒收，如│            │
│    │          │          │再裕。      │有期徒刑17│全部或一部│            │
│    │          │          │            │年，褫奪公│不能沒收時│            │
│    │          │          │            │權8年。   │，以其財產│            │
│    │          │          │            │          │抵償之。  │            │
│    │          │          │            │          │          │            │
├──┼─────┼─────┼──────┼─────┼─────┼──────┤
│25  │96年10月12│馬公市文化│以1千元之價 │戊○○販賣│          │起訴書附表一│
│    │日6時44分 │局附近    │格，販賣海洛│第一級毒品│          │編號31      │
│    │          │          │因1小包予顏 │，累犯，處│          │            │
│    │          │          │再裕，惟顏再│有期徒刑17│          │            │
│    │          │          │裕尚未付款。│年，褫奪公│          │            │
│    │          │          │            │權8年。   │          │            │
│    │          │          │            │          │          │            │
│    │          │          │            │          │          │            │
├──┼─────┼─────┼──────┼─────┼─────┼──────┤
│26  │96年10月14│白沙鄉三十│以1千元之價 │戊○○販賣│          │起訴書附表一│
│    │日18時2分 │人公廟附近│格，販賣海洛│第一級毒品│          │編號32      │
│    │          │          │因1小包予顏 │，累犯，處│          │            │
│    │          │          │再裕，惟顏再│有期徒刑17│          │            │
│    │          │          │裕尚未付款。│年，褫奪公│          │            │
│    │          │          │            │權8年。   │          │            │
│    │          │          │            │          │          │            │
│    │          │          │            │          │          │            │
├──┼─────┼─────┼──────┼─────┼─────┼──────┤
│27  │96年9月初 │馬公市石泉│以1千元之價 │戊○○販賣│未扣案之犯│起訴書附表一│
│    │某日19時許│里「笙峰家│格，販賣海洛│第一級毒品│罪所得1千 │編號34      │
│    │          │具」旁    │因1小包予呂 │，處有期徒│元沒收，如│            │
│    │          │          │光榮。      │刑16年，褫│全部或一部│            │
│    │          │          │            │奪公權8年 │不能沒收時│            │
│    │          │          │            │。        │，以其財產│            │
│    │          │          │            │          │抵償之。  │            │
│    │          │          │            │          │          │            │
├──┼─────┼─────┼──────┼─────┼─────┼──────┤
│28  │96年9月初 │馬公市石泉│以1千元之價 │戊○○販賣│未扣案之犯│起訴書附表一│
│    │某日11時許│里「笙峰家│格，販賣海洛│第一級毒品│罪所得1千 │編號35      │
│    │          │具」旁    │因1小包予呂 │，處有期徒│元沒收，如│            │
│    │          │          │光榮。      │刑16年，褫│全部或一部│            │
│    │          │          │            │奪公權8年 │不能沒收時│            │
│    │          │          │            │。        │，以其財產│            │
│    │          │          │            │          │抵償之。  │            │
│    │          │          │            │          │          │            │
├──┼─────┼─────┼──────┼─────┼─────┼──────┤
│29  │96年9月初 │馬公市石泉│以1千元之價 │戊○○販賣│未扣案之犯│起訴書附表一│
│    │某日8時許 │里「笙峰家│格，販賣海洛│第一級毒品│罪所得1千 │編號36      │
│    │          │具」旁    │因1小包予呂 │，處有期徒│元沒收，如│            │
│    │          │          │光榮。      │刑16年，褫│全部或一部│            │
│    │          │          │            │奪公權8年 │不能沒收時│            │
│    │          │          │            │。        │，以其財產│            │
│    │          │          │            │          │抵償之。  │            │
│    │          │          │            │          │          │            │
├──┼─────┼─────┼──────┼─────┼─────┼──────┤
│30  │96年10月19│馬公市西文│以1千元之價 │戊○○販賣│未扣案之犯│起訴書附表一│
│    │日15時35分│里祖師廟前│格，販賣海洛│第一級毒品│罪所得1千 │編號43      │
│    │          │          │因1小包予洪 │，累犯，處│元沒收，如│            │
│    │          │          │輝文。      │有期徒刑17│全部或一部│            │
│    │          │          │            │年，褫奪公│不能沒收時│            │
│    │          │          │            │權8年。   │，以其財產│            │
│    │          │          │            │          │抵償之。  │            │
│    │          │          │            │          │          │            │
├──┼─────┼─────┼──────┼─────┼─────┼──────┤
│31  │96年10月20│馬公市西文│以1千元之價 │戊○○販賣│未扣案之犯│起訴書附表一│
│    │日20時5分 │里祖師廟前│格，販賣海洛│第一級毒品│罪所得1千 │編號44      │
│    │          │          │因1小包予洪 │，累犯，處│元沒收，如│            │
│    │          │          │輝文。      │有期徒刑17│全部或一部│            │
│    │          │          │            │年，褫奪公│不能沒收時│            │
│    │          │          │            │權8年。   │，以其財產│            │
│    │          │          │            │          │抵償之。  │            │
│    │          │          │            │          │          │            │
├──┼─────┼─────┼──────┼─────┼─────┼──────┤
│32  │96年9月下 │馬公市石泉│以1千元之價 │戊○○販賣│未扣案之犯│起訴書附表一│
│    │旬某日    │里「笙峰家│格，販賣海洛│第一級毒品│罪所得1千 │編號45      │
│    │          │具」旁    │因1小包予陳 │，累犯，處│元沒收，如│            │
│    │          │          │永豊。      │有期徒刑17│全部或一部│            │
│    │          │          │            │年，褫奪公│不能沒收時│            │
│    │          │          │            │權8年。   │，以其財產│            │
│    │          │          │            │          │連帶抵償之│            │
│    │          │          │            │          │。        │            │
├──┼─────┼─────┼──────┼─────┼─────┼──────┤
│33  │96年9月下 │馬公市文澳│以1千元之價 │戊○○販賣│未扣案之犯│起訴書附表一│
│    │旬某日    │統一超商旁│格，販賣海洛│第一級毒品│罪所得1千 │編號46      │
│    │          │          │因1小包予陳 │，累犯，處│元沒收，如│            │
│    │          │          │永豊。      │有期徒刑17│全部或一部│            │
│    │          │          │            │年，褫奪公│不能沒收時│            │
│    │          │          │            │權8年。   │，以其財產│            │
│    │          │          │            │          │抵償之。  │            │
│    │          │          │            │          │          │            │
├──┼─────┼─────┼──────┼─────┼─────┼──────┤
│34  │96年9月下 │馬公市百世│以1千元之價 │戊○○販賣│未扣案之犯│起訴書附表一│
│    │旬某日    │多麗酒店工│格，販賣海洛│第一級毒品│罪所得1千 │編號47      │
│    │          │地旁      │因1小包予陳 │，累犯，處│元沒收，如│            │
│    │          │          │永豊。      │有期徒刑17│全部或一部│            │
│    │          │          │            │年，褫奪公│不能沒收時│            │
│    │          │          │            │權8年。   │，以其財產│            │
│    │          │          │            │          │抵償之。  │            │
│    │          │          │            │          │          │            │
├──┼─────┼─────┼──────┼─────┼─────┼──────┤
│35  │96年9月下 │馬公市文化│以1千元之價 │戊○○販賣│未扣案之犯│起訴書附表一│
│    │旬某日    │中心體育場│格，販賣海洛│第一級毒品│罪所得1千 │編號48      │
│    │          │旁        │因1小包予陳 │，累犯，處│元沒收，如│            │
│    │          │          │永豊。      │有期徒刑17│全部或一部│            │
│    │          │          │            │年，褫奪公│不能沒收時│            │
│    │          │          │            │權8年。   │，以其財產│            │
│    │          │          │            │          │抵償之。  │            │
│    │          │          │            │          │          │            │
├──┼─────┼─────┼──────┼─────┼─────┼──────┤
│36  │96年10月中│馬公市中正│以1千元之價 │戊○○販賣│未扣案之犯│起訴書附表一│
│    │旬某日    │、光明路口│格，販賣海洛│第一級毒品│罪所得1千 │編號49      │
│    │          │          │因1小包予陳 │，累犯，處│元沒收，如│            │
│    │          │          │永豊。      │有期徒刑17│全部或一部│            │
│    │          │          │            │年，褫奪公│不能沒收時│            │
│    │          │          │            │權8年。   │，以其財產│            │
│    │          │          │            │          │抵償之。  │            │
│    │          │          │            │          │          │            │
├──┼─────┼─────┼──────┼─────┼─────┼──────┤
│37  │96年10月中│馬公市澎湖│以1千元之價 │戊○○販賣│未扣案之犯│起訴書附表一│
│    │旬某日    │醫院急診室│格，販賣海洛│第一級毒品│罪所得1千 │編號50      │
│    │          │外        │因1小包予陳 │，累犯，處│元沒收，如│            │
│    │          │          │永豊。      │有期徒刑17│全部或一部│            │
│    │          │          │            │年，褫奪公│不能沒收時│            │
│    │          │          │            │權8年。   │，以其財產│            │
│    │          │          │            │          │抵償之。  │            │
│    │          │          │            │          │          │            │
├──┼─────┼─────┼──────┼─────┼─────┼──────┤
│38  │96年10月31│西嶼鄉外垵│以2千元之價 │戊○○販賣│未扣案之犯│起訴書附表一│
│    │日14時6分 │村活動中心│格，販賣海洛│第一級毒品│罪所得2千 │編號51      │
│    │          │旁        │因1小包予陳 │，累犯，處│元沒收，如│            │
│    │          │          │永豊。      │有期徒刑17│全部或一部│            │
│    │          │          │            │年，褫奪公│不能沒收時│            │
│    │          │          │            │權8年。   │，以其財產│            │
│    │          │          │            │          │抵償之。  │            │
│    │          │          │            │          │          │            │
├──┼─────┼─────┼──────┼─────┼─────┼──────┤
│39  │96年10月11│馬公市建國│以1千元之價 │戊○○販賣│未扣案之犯│起訴書附表一│
│    │日22時30分│市場旁    │格，販賣海洛│第一級毒品│罪所得1千 │編號52      │
│    │許        │          │因1小包予劉 │，累犯，處│元沒收，如│            │
│    │          │          │宇智。      │有期徒刑17│全部或一部│            │
│    │          │          │            │年，褫奪公│不能沒收時│            │
│    │          │          │            │權8年。   │，以其財產│            │
│    │          │          │            │          │抵償之。  │            │
│    │          │          │            │          │          │            │
├──┼─────┼─────┼──────┼─────┼─────┼──────┤
│40  │96年10月12│馬公市西文│以1千元之價 │戊○○販賣│未扣案之犯│起訴書附表一│
│    │日19時40分│里祖師廟旁│格，販賣海洛│第一級毒品│罪所得1千 │編號53      │
│    │許        │          │因1小包予劉 │，累犯，處│元沒收，如│            │
│    │          │          │宇智。      │有期徒刑17│全部或一部│            │
│    │          │          │            │年，褫奪公│不能沒收時│            │
│    │          │          │            │權8年。   │，以其財產│            │
│    │          │          │            │          │抵償之。  │            │
│    │          │          │            │          │          │            │
├──┼─────┼─────┼──────┼─────┼─────┼──────┤
│41  │96年10月14│馬公市石泉│以1千元之價 │戊○○販賣│未扣案之犯│起訴書附表一│
│    │日21時30分│里「笙峰家│格，販賣海洛│第一級毒品│罪所得1千 │編號54      │
│    │許        │具」旁    │因1小包予劉 │，累犯，處│元沒收，如│            │
│    │          │          │宇智。      │有期徒刑17│全部或一部│            │
│    │          │          │            │年，褫奪公│不能沒收時│            │
│    │          │          │            │權8年。   │，以其財產│            │
│    │          │          │            │          │抵償之。  │            │
│    │          │          │            │          │          │            │
├──┼─────┼─────┼──────┼─────┼─────┼──────┤
│42  │96年10月12│馬公市第二│以2千元之代 │戊○○販賣│未扣案之犯│起訴書附表一│
│    │日14時52分│漁港星巴克│價，販賣海洛│第一級毒品│罪所得2千 │編號55      │
│    │許        │咖啡旁    │因2小包予黃 │，累犯，處│元沒收，如│            │
│    │          │          │天成。      │有期徒刑17│全部或一部│            │
│    │          │          │            │年，褫奪公│不能沒收時│            │
│    │          │          │            │權8年。   │，以其財產│            │
│    │          │          │            │          │抵償之。  │            │
│    │          │          │            │          │          │            │
└──┴─────┴─────┴──────┴─────┴─────┴──────┘

司法院資訊處製作；財團法人民間司法改革基金會備份。
